【裁判字號】    89,台上,7995
【裁判日期】    891228
【裁判案由】    常業重利
【裁判全文】
最高法院刑事判決                              八十九年度台上字第七九九五號
    上  訴  人  乙○○
                甲○○
右上訴人等因常業重利案件，不服台灣高等法院台中分院中華民國八十九年十月十八
日第二審判決（八十九年度上訴字第一七四二號，起訴案號：台灣台中地方法院檢察
署八十八年度偵字第二四四三一號），提起上訴，本院判決如左：
    主  文
上訴駁回。
    理  由
按刑事訴訟法第三百七十七條規定，上訴於第三審法院，非以判決違背法令為理由，
不得為之。是提起第三審上訴，應以原判決違背法令為理由，係屬法定要件。如果上
訴理由狀並未依據卷內訴訟資料，具體指摘原判決不適用何種法則或如何適用不當，
或所指摘原判決違法情事，顯與法律規定得為第三審上訴理由之違法情形，不相適合
時，均應認其上訴為違背法律上之程式，予以駁回。本件原判決綜合調查證據之結果
，認上訴人乙○○、甲○○共同犯有刑法第三百四十五條以犯乘他人急迫，貸以金錢
而取得與原本顯不相當之重利罪為常業之事實，因而撤銷第一審關於乙○○部分之科
刑判決，改判仍論乙○○以上開罪名，處有期徒刑陸月；另認第一審判決就甲○○部
分，亦論以上開罪名，處有期徒刑壹年捌月，為無不合，予以維持，駁回甲○○在第
二審之上訴，已分別詳認定犯罪事實之依據及憑以認定之理由，並對上訴人等否認
犯罪之辯詞，如何不足採信，均已依據卷內資料予以指駁及說明，從形式上觀察，原
判決並無違背法令情形。乙○○上訴意旨謂：伊匯給共同被告郭德志之借款，郭某作
何用途，伊毫無所悉，原判決僅依憑郭德志有瑕疵之供述，即入伊於罪，顯有未當等
語，係就原判決已詳為論斷與說明之事項，再為事實上之爭執，殊非適法之第三審上
訴理由。又共同被告所為不利於己之陳述，苟與事實相符，自得採為其他共同被告犯
罪之證據。本件共同被告郭德志與上訴人等共犯常業重利罪行，原判決理由二至四已
詳述其調查審認之結果，郭德志之證言既無何瑕疵，原判決採信其供述並資為論罪基
礎，經核並無違證據法則。至上訴人向證人賴淑綾借款匯給郭德志經營高利貸，縱令
上訴人向賴淑綾借款，僅約定每萬元（新台幣）月息二百四十元，亦無解上訴人等刑
責。此外，上訴人徒憑己意，對原審職權之適法行使及原判決理由已詳為論斷之事項
，任意爭辯，顯與法定上訴第三審之形式要件不符，其上訴違背法律上之程式，應予
駁回。本件係從程序上駁回上訴，上訴人等請求併予宣告緩刑，無從審酌，附為明
。
據上論結，應依刑事訴訟法第三百九十五條前段，判決如主文。
中      華      民      國    八十九    年     十二     月    二十八    日
                              最高法院刑事第六庭
                                  審判長法官  謝  家  鶴
                                        法官  洪  文  章
                                        法官  花  滿  堂
                                        法官  陳  世  淙
                                        法官  洪  佳  濱
      右正本證明與原本無異
                                              書  記  官
中      華      民      國     九十     年      一      月     十一     日


司法院資訊處製作；財團法人民間司法改革基金會備份。
